最　高　行　政　法　院　裁　定
                                     100年度裁字第3027號
聲  請  人　富崢貿易股份有限公司
代　表　人　初天慶
上列聲請人因與相對人財政部臺北關稅局間進口貨物核定稅則號
別事件，對於中華民國100年7月7日本院100年度裁字第1638號裁
定，聲請再審，本院裁定如下：
　　主  文
再審之聲請駁回。
再審訴訟費用由聲請人負擔。
　　理  由
一、按裁定已經確定，而有行政訴訟法第273條之情形者，始得
    對之聲請再審，同法第283條定有明文。又行政訴訟法第273
    條第1項第1款所謂適用法規顯有錯誤者，係指原裁判所適用
    之法規與該案應適用之法規相違背或與解釋、判例有所牴觸
    者而言。至於法律上見解之歧異，當事人對之縱有爭執，要
    難謂為適用法規顯有錯誤，而據為再審之理由。
二、緣聲請人因進口貨物核定稅則號別事件，不服臺北高等行政
    法院99年度簡字第717號判決（下稱原判決）而上訴，經本
    院以100年度裁字第1638號裁定（下稱原確定裁定）駁回而
    告確定。聲請人復對原確定裁定聲請再審，其意旨略以：聲
    請人提起上訴時，已明原判決違背司法院釋字第287號解
    釋及行政程序法第160條第2項規定，及臺北高等行政法院96
    年度訴字第1793號判決與原判決見解不同，雖經本院98年度
    判字第1238號判決廢棄臺北高等行政法院96年度訴字第1793
    號判決，然仍未核定系爭貨物應歸列之稅號，僅發回臺北高
    等行政法院更為審理，且迄今尚未做出判決，顯見高等行政
    法院內部見解歧異，有統一法律上之意見之必要，然原確定
    裁定卻以聲請人之上訴不合法，自屬適用法規顯有錯誤者等
    語。惟查原確定裁定係以臺北高等行政法院96年度訴字第17
    93號判決，業經本院於98年10月22日以98年度判字第1238號
    判決廢棄，即無高等行政法院就同類事件有見解歧異之情事
    ，自無由本院確認或統一法律上意見之必要；至於聲請人其
    餘上訴理由，係就原判決已詳為論駁不採見解，指摘原判決
    違法，核屬法律見解歧異問題，或係就原判決事實認定與證
    據取捨之職權行使而為爭執，並無所涉及之法律見解具有原
    則性之情事，而以上訴不合法駁回聲請人之上訴，經核於法
    並無違誤。觀諸前開聲請再審意旨無非以其對行政訴訟法第
    235條規定及何謂高等行政法院就同類事件見解互相牴觸之
    主觀意見，主張原確定裁定適用法律不當，揆諸首開說明，
    自非屬適用法規顯有錯誤之範疇，是其聲請再審，請求廢棄
    原確定裁定，難認有理，應予駁回。
三、依行政訴訟法第283條、第278條第2項、第104條，民事訴訟
    法第95條、第78條，裁定如主文。
中　　華　　民　　國　　100　 年　　12　　月　　22　　日
                    最高行政法院第四庭
                        審判長法官　藍　獻　林
                              法官　廖　宏　明
                              法官　林　文　舟
                              法官　胡　國　棟
                              法官　林　玫　君

以  上  正  本  證  明  與  原  本  無  異
中　　華　　民　　國　　100　 年　　12　　月　　23　　日
　　　　　　　　　　　　　　　書記官　邱　彰　德